臺灣臺中地方法院刑事判決　　　　　　　　　　　　　九十四年度訴字第九三三號
　　公　訴　人　臺灣臺中地方法院檢察署檢察官
　　被　　　告　乙○○
右列被告因違反毒品危害防制條例案件，經檢察官提起公訴（九十四年度毒偵字第四
六四號、第九四八號、第一００七號）及移
），本院合議庭裁定由受命法官獨任行簡式審判程序，判決如左：
    主  文
乙○○連續施用第一級毒品，累犯，處有期徒刑玖月，扣案之第一級毒品海洛因壹包
（淨重零點貳捌公克，空包裝重零點參貳公克）沒收銷燬之。又連續施用第二級毒品
，累犯，處有期徒刑伍月，扣案之玻璃球吸食器壹個沒收。應執行有期徒刑壹年，扣
案之第一級毒品海洛因壹包（淨重零點貳捌公克，空包裝重零點參貳公克）沒收銷燬
之、玻璃球吸食器壹個沒收。
    犯罪事實
一、乙○○曾因多次施用毒品案件，經一次觀察、勒戒及二次強制戒治等執行程序，
    其第二次之強制戒治並於民國九十一年五月二十八日保護管束期滿執行完畢；刑
    責部分，則經本院及臺灣高等法院臺中分院以九十一年度豐簡字第一八四號簡易
    判決、九十一年度上訴字第一一八九號判決、九十一年度上訴字第一四五三號判
    決分別判處有期徒刑六月、八月及十月確定後，經臺灣高等法院臺中分院以九十
    二年度聲字第一六一號裁定合併定應執行刑為有期徒刑一年八月確定，嗣經送監
    執行，於九十三年一月二十日假釋中付保護管束出監，並於九十三年六月十四日
    縮刑期滿未經撤銷假釋，其未執行之刑，以已執行論。詎其猶不知悔改，復於受
    前開強制戒治及有期徒刑之執行完畢釋放後五年內：(一)基於施用第一級毒品海洛
    因之概括犯意，自九十三年十一月二十五日晚上八時許回溯四日內之某時起，至
    九十四年一月二十五日下午五時許止，在其臺中縣豐原市○○路五三九巷十三號
    之住處，以將少許海洛因摻水置於注射針筒內再施打於手臂血管之方式，及約每
    一星期施用一至二次之頻率，連續施用第一級毒品海洛因多次。(二)其另基於施用
    第二級毒品甲基安非他命（起訴書誤載為安非他命）之概括犯意，自九十三年十
    一月二十五日某時起，至九十四年一月十二日晚上十一時許回溯四日內之某時止
    ，亦在其上址住處，以將甲基安非他命置於玻璃球吸食器內點火燒烤後吸其煙霧
    之方式，連續施用第二級毒品甲基安非他命約三次。嗣分別於：(一)九十三年十一
    月二十五日晚上八時五十六分，為警依毒品危害防制條例第二十五條第二項之規
    定，通知到臺中縣警察局豐原分局強制採尿送驗後查獲；(二)九十四年一月十二日
    晚上十一時許，為警在其上址住處執行搜索而查獲，並扣得其所有供施用第二級
    毒品甲基安非他命使用之玻璃球吸食器一個；(三)九十四年一月二十五下午五時十
    五分許，在臺中縣豐原市○○路與三民路一九０巷口旁之工地內，因其手臂上有
    可疑為注射毒品針孔之犯罪痕跡，經警上前盤查並帶返警局採尿送驗後查獲；(四)
    九十四年一月三十日晚上八時五十分許，乙○○承前施用第一級毒品海洛因之概
    括犯意，在臺中縣豐原市○○○路旁某土地公廟前，向一姓名、年籍不詳綽號「
    黑仔」之男子索討海洛因施用，經該名男子以無償之方式轉讓海洛因一包（淨重
    ○‧二八公克，空包裝重○‧三二公克），乙○○正欲騎駛機車返家施用之際，
    即於同日晚上九時許，在臺中縣豐原市○○路五三九巷十三號前，為警查獲，並
    扣得該海洛因一包。
二、案經臺中縣警察局豐原分局報告臺灣臺中地方法院檢察署檢察官偵查起訴及移送
    併辦，本院改由受命法官獨任行簡式審判程序。
    理  由
一、認定犯罪事實及量刑審酌之依據：
    (一)被告乙○○之自白。
    (二)九十四年一月十二日臺中縣警察局豐原分局頂街派出所搜索扣押筆錄、扣押物
      品目錄表各一份、扣案物品相片一張、九十四年一月三十日臺中縣警察局豐原
      分局社口派出所搜索扣押筆錄、扣押物品目錄表各一份、查獲現場及扣案物品
      相片三張。
    (三)臺中縣警察局豐原分局列管毒品人口尿液檢體採集送驗紀錄表一份、委託檢驗
      尿液代號與真實姓名對照表三份、詮昕科技股份有限公司濫用藥物尿液檢驗報
      告三份、中山醫學大學附設醫院藥物濫用檢測中心尿液檢驗報告一份（被告於
      最後一次經查獲採集送驗之尿液，無安非他命類或鴉片海洛因代謝物之陽性反
      應）。
    (四)法務部調查局鑑定通知書一紙（附於本院卷第四十三頁）。
    (五)扣案之第一級毒品海洛因一包（淨重○‧二八公克，空包裝重○‧三二公克）
      、玻璃球吸食器一個。
    (六)臺灣高等法院被告前案紀錄表（被告前案、累犯及素行之認定）。
二、檢察官移送併辦之被告乙○○施用第一級毒品海洛因犯行部分（於前述九十四年
    一月二十五日經查獲），經查與被告業經起訴之施用第一級毒品罪犯罪事實部分
    ，具有連續犯之裁判上一罪關係，為起訴效力所及，本於審判不可分之原則，本
    院自應併予審理。
三、公訴意旨雖認：被告乙○○於最後一次即九十四年一月三十日經查獲持有第一級
    毒品海洛因一包（淨重○‧二八公克，空包裝重○‧三二公克）之行為，經採集
    其尿液送驗後，並無施用第一級毒品海洛因之陽性反應，是其所為，應構成毒品
    危害防制條例第十一條第一項之持有第一級毒品罪，並與其連續施用第一級毒品
    之犯行間，犯意個別、罪名不同，應予分論併罰等語。惟查，除他人於現場提供
    施用之情形外，施用毒品者，莫不以先取得毒品為前提，而其於取得後、施用前
    ，莫不有持有毒品之行為，甚至於並未完全施用完畢之情形下，就剩餘之毒品，
    如未經丟棄或轉讓，亦具有持有關係，然該等行為既於通常情形下，伴隨施用行
    為而必然發生，因之如同施用中之持有行為般，亦應為施用毒品罪所吸收，而僅
    處罰行為人施用毒品之行為，即足以完全評價其犯行。於行為人係基於概括犯意
    施用毒品之情形中，行為人實以取得、持有、施用、復行持有、施用、再取得毒
    品、持有、施用‧‧‧等反覆實施之行為為常，其每一次之持有，不過為下一次
    施用行為之預備，最後一次之持有，亦不過為前一次施用行為之結果，然立法者
    並無就此種情形下行為人之持有行為為獨立處罰之意，否則，現行毒品危害防制
    條例第二十條第一項至第三項關於以保安處分取代刑罰制裁之制度設計，亦有受
    破壞之虞。因之，本件被告最後一次經查獲採集尿液送驗之結果，雖無施用第一
    級毒品海洛因之陽性反應，然其確有連續施用第一級毒品海洛因之犯行，已如前
    述，而其取得及持有扣案海洛因之時點，與其最後一次施用海洛因之時點緊接，
    其為供繼續施用毒品而復行取得、持有毒品之行為，又為連續施用毒品之犯罪中
    行為人之常態，自無從認其此部分之持有行為，應予其獨立之評價，而另科以「
    持有毒品罪」之刑。又被告此部分之持有行為，既應為其連續施用第一級毒品之
    犯行所吸收，是並無所謂「應為無罪判決之諭知」或「不另為無罪之諭知」之問
    題，均附此敘明。
四、適用之法條：刑事訴訟法第二百七十三條之一第一項、第二百九十九條第一項前
    段、第三百十條之二、第四百五十四條第一項，毒品危害防制條例第十條第一項
    、第二項、第十八條第一項前段，刑法第十一條、第五十六條、第四十七條、第
    五十一條第五款、第三十八條第一項第二款。
本案經檢察官甲○○到庭執行職務。
中      華      民      國      九十四      年      六    月    十七    日
                              臺灣臺中地方法院刑事第六庭
                                  法  官 鄧  敏  雄
右正本證明與原本無異。
如不服本判決，應於判決送達後十日內向本院提出上訴狀，上訴於臺灣高等法院臺中
分院( 須附繕本 )。
                                  書記官
中      華      民      國      九十四      年      六    月    二十    日
附錄本案論罪科刑法條全文
毒品危害防制條例第十條
施用第一級毒品者，處六月以上五年以下有期徒刑。
施用第二級毒品者，處三年以下有期徒刑。
